最高法院刑事判決                              八十六年度台上字第四八一一號
    上訴人  三波股份有限公司
    代表人  連正義
    被  告  甲○○
            乙○○
右上訴人因自訴被告等侵占案件，不服台灣高等法院中華民國八十五年九月十七日第
二審更審判決（八十五年度上更(二)字第五九二號，自訴案號：前台灣台北地方法院士
林分院八十二年度自字第三三二號），提起上訴，本院判決如左：
    主  文
上訴駁回。
    理  由
按刑事訴訟法第三百七十七條規定，上訴於第三審法院，非以判決違背法令為理由，
不得為之。是提起第三審上訴，應以原判決違背法令為理由，係屬法定要件。如果上
訴理由狀並未依據卷內訴訟資料，具體指摘原判決不適用何種法則或如何適用不當，
或所指摘原判決違法情事，顯與法律規定得為第三審上訴理由之違法情形，不相適合
時，均應認其上訴為違背法律上之程式，予以駁回。本件原判決維持第一審諭知被告
甲○○、乙○○均無罪之判決，係以被告等均堅決否認有上訴人自訴意旨所指之業務
侵占犯行，其中所指甲○○涉嫌侵占新台幣（下同）二十八萬七千七百元貨款部分，
據證人即育宣企業有限公司（下稱育宣公司）負責人許金守於一審法院結證：伊與甲
○○並無金錢或生意往來，僅伊向甲○○借五百元或一千元不等，甲○○不曾向伊借
錢。民國七十九年夏天，育宣公司向上訴人公司訂貨貂油精、貂油香皂，貨款計二十
八萬七千七百元，於同年六、七月間由育宣公司付清，當時甲○○尚未至上訴人公司
工作。育宣公司於同年九月間因漏稅問題停業，伊至先豐商行擔任業務員，對於先豐
商行與上訴人公司有無交易往來，伊不清楚。至甲○○個人積欠先豐商行之五萬元，
已開立支票返還，伊無交付任何上訴人公司之貨款給甲○○等語。而甲○○係於八十
年一月一日起至上訴人公司任職，亦據上訴人公司代表人連正義陳明在卷。則甲○○
於七十九年間，既未任職於上訴人公司，育宣公司之貨款，自不可能交付甲○○，況
育宣公司已於七十九年九月間停業，如該貨款尚未給付，上訴人公司豈有拖延至今而
不予置問之理﹖上訴人公司另指訴乙○○曾送一批價值五、六十萬元之香水給萬年裘
利商店，侵占該貨款部分，該批香水已送交萬年裘利商店，業據該商店負責人黃金生
於原審更審前調查時證述屬實，並證稱該批香水係樣品，不用付款，送貨單上之價格
是連正義後來補上去的等語。乙○○既將該批香水送交萬年裘利商店，因該商店認係
試用樣品而未支付貨款，乙○○自無侵占犯行。至上訴人公司指訴甲○○、乙○○共
同侵占價值五萬二千八百九十五元香水部分，乙○○固供承係由其出貨，惟查該批貨
包含各品牌香水、洗髮精、沐浴乳、定型液等，出貨後業已送至黃金生經營之萬年裘
利商店，有黃金生簽署「黃」之出貨單六紙在卷足參，此外復查無任何積極證據足以
證明被告等此部分之犯罪。已詳述其證據取捨與證據證明力判斷之心證理由。並說明
證人許成群所證及上訴人公司代表人連正義所提其本人與謝添全、許金守之對話錄音
及譯文，何以不足採取之理由。從形式上觀察，尚無證據調查未盡、判決不載理由、
所載理由矛盾及違背經驗法則之違法情形存在。自訴人公司上訴意旨就原判決已詳為
調查及說明之事項，再為單純之事實上爭執，而指原判決有證據調查未盡、不載理由
、理由矛盾、違背經驗法則之違法，均不無誤會，衡以首開說明，其上訴為違背法律
上之程式，應予駁回。又本件雖係刑事訴訟法第三百七十六條第三款所列之案件，惟
於修正刑事訴訟法施行前，原得上訴於第三審法院，且已繫屬於法院，依刑事訴訟法
施行法第五條第一項規定，仍應依施行前之法定程序終結之，附此明。
據上論結，應依刑事訴訟法第三百九十五條前段，判決如主文。
中      華      民      國    八十六    年      八      月     十四     日
                              最高法院刑事第五庭
                                  審判長法官  陳  錫  奎
                                        法官  洪  清  江
                                        法官  李  璋  鵬
                                        法官  吳  昆  仁
                                        法官  劉  介  民
      右正本證明與原本無異
                                              書  記  官
中      華      民      國    八十六    年      八      月     二十     日
